臺灣臺北地方法院刑事判決　　　　　　　 94年度易字第809號
公訴人　臺灣臺北地方法院檢察署檢察官
被　告　甲○○
上列被告因違反毒品危害防制條例，經檢察官聲請以簡易判決處
刑 (94年度毒偵字第425號)，本院刑事庭認不宜以簡易判決處刑
，簽移改依通常程序審理，暨移送併案審理 (94年度毒偵字第12
51號、94年度毒偵字第1421號)，被告於本院審理中先就被訴事
實為有罪之陳述，經裁定行簡式審判程序，判決如下：
    主  文
甲○○連續施用第二級毒品，處有期徒刑陸月，如易科罰金，以
參佰元折算壹日。扣案第二級毒品安非他命共計貳包 (分別為毛
重玖點陸貳公克、淨重柒點伍捌公克壹包; 毛重壹點參公克，淨
重壹點壹公克壹包)及自製安非他命玻璃球吸食器壹組(內含殘留
安非他命，量微無法秤重)，均沒收銷毀之。
    事  實
一、甲○○前於民國93年間，因施用毒品案件，經本院裁定送觀
    察、勒戒後，認無繼續施用毒品之傾向，而於93年2月17日
    經臺灣臺北地方法院檢察署檢察官以93年度毒偵字第189號
    為不起訴處分確定。竟不思悔改，基於施用第二級毒品安非
    他命之概括犯意，於5年內之94年1月初起至同年月19日為警
    採尿時起回溯96小時內之某時 (不包括為警查獲至採尿時止
    之期間)，在臺北市○○區○○街28巷3號2樓住處，先後多
    次施用第二級毒品安非他命，嗣為警於94年1月18日21時許
    ，在上址查獲，經警移送臺灣臺北地方法院檢察署經檢察官
    訊問後諭令請回外出; 詎甲○○仍承前揭施用第二級毒品安
    非他命之概括犯意，又於同年4月15日某時及5月3日11時許
    ，在上址連續施用第二級毒品安非他命各一次，嗣為警於同
    年5月3日21時30分持臺灣板橋地方法院法官核發之搜索票搜
    索上址時，查獲第二級毒品安非他命1包 (毛重9.62公克、
    淨重7.58公克)及殘渣袋1只，經警移送臺灣臺北地方法院檢
    察署經檢察官訊問後，於同年5月4日16時許經諭令以新台幣
    壹萬元交保外出; 甲○○交保外出後，又承前揭施用第二級
    毒品安非他命之概括犯意，自同年5月4日交保外出時起至同
    年月18日18時許為止，在前開住處，連續多次施用第二級毒
    品安非他命，再經警於同年5月20日15時許，持本院核發之
    搜索票搜索上址，當場查獲第二級毒品安非他命1包 (毛重
    1.3公克，淨重1.1公克)及自製安非他命玻璃球吸食器1組 (
    內含殘留安非他命，量微無法秤重)，而查知上情。
二、案經臺北市政府警察局移送臺灣臺北地方法院檢察署檢察官
    偵查後聲請簡易判決處刑，本院刑事庭認不宜以簡易判決處
    刑，簽移改依通常程序審理，暨移送併辦。
    理  由
一、上揭犯罪事實業據被告於本院審理時坦承不諱，且被告於歷
    次警詢後所採尿液經送檢驗後，均呈甲基安非他命陽性反應
    ，有台灣尖端先進生技醫藥股份有限公司94年1月29日濫用
    藥物檢驗報告、台灣檢驗科技股份有限公司94年5月23日編
    號：CH/2005/50349濫用藥物尿液檢驗報告、台灣檢驗科技
    股份有限公司94年6月7日編號：CH/2005/51062濫用藥物尿
    液檢驗報告各1紙在卷可稽，而扣案之白色粉末2包，均屬第
    二級毒品安非他命無訛，亦有臺北市政府警察局刑事警大隊
    查獲涉嫌毒品危害防制條例毒品初步鑑驗報告書 (臺灣臺北
    地方法院檢察署94年度毒偵字第1251號卷第40頁)、臺北市
    政府警察局內湖分局查獲涉嫌毒品危害防制條例毒品初步檢
    驗報告書 (臺灣臺北地方法院檢察署94年度偵字第1421號卷
    第28頁)各一件在卷可憑。此外，並有被告所有自製安非他
    命玻璃球吸食器1組扣案可資佐證。又被告曾於93年間，因
    施用毒品案件，經本院裁定送觀察、勒戒後，認無施用毒品
    之傾向，經臺灣臺北地方法院檢察署檢察官以93年度毒偵字
    第189號為不起訴處分確定等情，亦有該不起訴處分書、臺
    灣高等法院被告全國前案紀錄表附卷可稽，本件事證明確，
    被告犯行堪以認定。
二、核被告所為，係犯毒品危害防制條例第 10條第2項之施用第
    二級毒品罪，其持有安非他命係供自己施用，持有之低度行
    為應為施用之高度行為所吸收，不另論罪。其先後多次施用
    安非他命犯行，時間緊接，所犯係構成要件相同之罪名，參
    以毒品具有成癮性、戒除不易，被告顯係基於概括犯意反覆
    為之，應依連續犯規定論以一罪，並加重其刑。爰審酌被告
    坦承犯行，態度良好，惟前經不起訴處分後，猶未戒除施用
    毒品之惡習，且屢於查獲後經交保外出，仍繼續施用毒品，
    施用次數頻繁，及其犯罪動機、目的、手段、所生危害等一
    切情狀，量處如主文所示之刑，並諭知易科罪金之折算標準
    。
三、扣案第二級毒品安非他命共計2包 (分別為毛重9.62公克、
    淨重7.58公克1包; 毛重1.3公克，淨重1.1公克1包)及扣案
    自製安非他命玻璃球吸食器1組 (內含殘留安非他命，量微
    無法秤重)，因吸食器與安非他命已無法剝離，均係屬查獲
    之毒品，應皆依同條例第18條第1項前段之規定，宣告沒收
    銷燬之。至於扣案之殘渣袋1只，業據被告於警詢時供述其
    為海洛因殘渣袋 (臺灣臺北地方法院檢察署94年度毒偵字第
    1251號卷第17頁)，自與本案無涉甚明，爰不另予宣告沒收
    ，併此敘明。
據上論斷，應依刑事訴訟法第452條、第273條之1、第 299條第1
項前段，毒品危害防制條例第10條第2項、第18條第1項前段，刑
法第11條前段、第56條、第41條第1項前段，罰金罰緩提高標準
條例第2條，判決如主文。
本案經檢察官陳以敦到庭執行職務
中　　華　　民　　國　　94　　年　　10　　月　 13 　　日
             　　    刑事第二庭  法　官　吳孟良
以上正本證明與原本無異。
如不服本判決，應於判決送達後10日內，向本院提出上訴狀。
            　　　　　　　　　　 書記官　張漪蕙
中　　華　　民　　國　　94　　年　　10　　月　　14　　日
附錄本件論罪科刑法條全文：
毒品危害防制條例第10條
施用第一級毒品者，處6月以上5年以下有期徒刑。
施用第二級毒品者，處3年以下有期徒刑。
